【裁判字號】    95,重訴,1
【裁判日期】    950913
【裁判案由】    毒品危害防制條例等
【裁判全文】
臺灣桃園地方法院刑事判決               95年度重訴字第1號
公  訴  人  台灣桃園地方法院檢察署檢察官
被      告  戊○○
                    （現於臺灣桃園看守所羈押中）
選任辯護人  賴玉梅律師
上列被告因毒品危害防制條例等案件，經檢察官提起公訴（94年
度偵緝字第799 號），本院判決如下：
    主  文
戊○○共同連續運輸第一級毒品，處無期徒刑，褫奪公權終身。
附表一所示之物品，沒收銷燬之；附表二所示之物品，沒收之，
，附表二編號九之物品，如全部或一部不能沒收時，以其財產抵
償之。
    事  實
一、戊○○與己○○（另經臺灣高等法院以94年度上重更(一)字第
    32號判決判處有期徒刑12年，褫奪公權10年確定），基於共
    同自泰國運輸、私運管制進口之第一級毒品海洛因至我國境
    內，及行使偽造私文書之犯意聯絡，且謀將臺北縣鶯歌鎮○○路138 巷3 之11號7 樓之空屋作為收件地址，並推由住在
    該址3 樓之己○○冒用「范正宗」之名義負責收貨，欲藉此
    躲避警方查緝，戊○○復允諾事成後將酌給己○○約新臺幣
    （下同）150,000 元之報酬。商議既定，己○○為獲取此15
    0,000 元之報酬，即在民國93年1 月14日前之某不詳時間，
    委請臺北縣鶯歌鎮某不知情之成年刻印店人員偽刻「范正宗
    」之印章1 顆以供屆時取件簽收之用。嗣由戊○○先前往泰
    國將夾藏有第一級毒品海洛因且屬其所有之泰國掛毯2 條（
    其內有包裝海洛因之長條型油紙袋共10條及塑膠袋1 個，空
    包裝總重1186.92 公克，夾藏之海洛因合計淨重6412.54 公
    克，純度88.45%，純質淨重5671.89 公克）置入其所有之1
    只紙箱，箱外再以其所有之包裝紙1 張包裝完妥後，請託不
    知情之不詳姓名成年人於93年1 月12日將該只裝有上述海洛
    因之包裹，持交泰國之EMS 國際快遞公司，利用該公司不知
    情之成年遞送人員以國際快捷貨件寄送之方式，空運該只包
    裹（編號為EＺ000000000TH 號，起訴書誤植為EＺ000000000T
    H 號），而於同年月14日運抵址設我國桃園縣大園鄉「中正
    國際機場」之該國際快遞公司在臺合作機構即中華郵政股份
    有限公司（以下簡稱：中華郵政公司）臺北郵件處理中心，
    循此法私自運輸前開毒品海洛因進入我國國境。己○○經戊○○告知預估快捷貨件寄達之日期後，遂自同年月14日上午
    起，在上址住處或附近注意郵差遞送包裹、郵件之狀況。迨
    同年月15日上午10時20分許，中華郵政公司鶯歌郵局不知情
    之成年郵務人員前來送交該只包裹，己○○即在上址住處外
    持前揭偽刻之「范正宗」印章蓋於「鶯歌郵局包裹段掛號函
    件區段投遞簽收清單」之「收件人簽章欄」內，再交回負責
    投遞之郵務人員以行使之，表示「范正宗」確已收妥該只包
    裹無訛之意，足以生損害於中華郵政公司對於郵件投遞之正
    確性及名為「范正宗」之人。收件後，己○○未及將包裹交
    付戊○○領取報酬，旋在現地遭經臺灣桃園地方法院檢察署
    檢察官指揮而已在旁埋伏之內政部警政署航空警察局刑警隊
    警員查獲，當場扣得前述毒品海洛因（含包裝）、夾藏毒品
    之泰國掛毯2 條暨郵寄運輸毒品用之紙箱1 只、包裝紙1 張
    及偽刻之「范正宗」印章1 顆。
二、戊○○承前運輸第一級毒品海洛因之概括犯意，委託丁○○
    （另經臺灣高等法院94年度上重訴字第57號判決判處無期徒
    刑，並經最高法院以95年度台上字第333 號判決駁回上訴人
    丁○○之上訴而告確定）招攬人員自泰國運輸毒品回臺，每
    趟亦可獲得70,000元之報酬，丁○○亦明知海洛因係毒品危
    害防制條例第2 條第2 項第1 款所列之第一級毒品，並經行
    政院公告為甲類第4 款之管制進出口物品，不得運輸，亦不
    得私運進口，於93年5 月16日下午7 時許，以每趟300,000
    元之代價，分別邀約與戊○○、丁○○有犯意聯絡之丙○○
    （另經臺灣高等法院94年度上重更(一)字第57號判決判處有期
    徒刑14年確定）、乙○○（另經本院93年度重訴字第67號判
    決判處有期徒刑12年確定）前往泰國運輸毒品海洛因，丙○○、乙○○均明知海洛因係毒品危害防制條例第2 條第2 項
    第1 款所列之第一級毒品，並經行政院公告為甲類第4 款之
    管制進出口物品，不得運輸，亦不得私運進口，而仍應允之
    ，丙○○則以免費招待食宿及夾帶物品回臺賺錢，誘使庚○○（另經臺灣高等法院94年度上重訴字第53號判決判處有期
    徒刑6 年確定）偕同前往；丙○○、庚○○乃於93年6 月4
    日上午9 時30分許，搭乘中華航空公司CI693 號班機前往泰
    國曼谷，入住事先約定之飯店等候，丁○○、乙○○則於翌
    （5） 日搭乘長榮航空公司BR067 號班機前往曼谷，並至飯
    店與丙○○、庚○○會合，再於同年6 月7 日晚間，4 人搭
    機至清邁投宿於金城飯店，6 月8 日再通過泰緬邊境，入住
    於緬甸之九星旅館，丁○○將丙○○等3 人安排於同一房間
    休息後，即自行離開旅館接洽毒品事宜。同日下午，丁○○
    取回1 塊海洛因磚及4 包粉狀海洛因，庚○○經丁○○告知
    要運輸海洛因回臺時雖有遲疑，然經丙○○勸說此行食、宿
    、機票費用均為丁○○所支出，且如運輸成功將有豐厚報酬
    ，可解決經濟問題等語，便應允之，而與丁○○、丙○○、
    乙○○形成運輸第一級毒品海洛因之犯意聯絡，4 人先將海
    洛因磚切割成10小塊圓柱體，各以1 層玻璃紙、1 層保險套
    、再1 層玻璃紙、再套上2 只保險套之包裝方式包裝完成，
    又將粉狀海洛因加水調和成膏狀，並在洗髮精空瓶各置入1
    個塑膠袋，並將膏狀海洛因注入塑膠袋內，再將洗髮精瓶封
    口以為掩飾之方式包裝於丙○○、乙○○、庚○○事先準備
    之洗髮精瓶內，共裝成5 瓶，由丁○○分配庚○○吞服前述
    6 塊海洛因於腹中，庚○○再與丙○○各攜帶2 瓶洗髮精包
    裝之海洛因，乙○○則僅願攜帶1 瓶海洛因（前述塊狀海洛
    因切割所餘碎屑）及將上述所餘之4 小塊海洛因塞入肛門內
    之方式攜帶回臺，分配完成後，丁○○將所餘1 包粉狀海洛
    因退還予緬甸當地毒梟，4 人隨即通過泰緬邊境回到泰國清
    邁金城飯店，丙○○於途中並告知庚○○，此行運輸海洛因
    若成功，可得200,000 元報酬，4 人旋於同日晚間返回泰國
    曼谷之飯店。翌日（6 月9 日），丁○○搭乘長榮航空公司
    BR-212號班機返臺，乙○○則搭乘同航空公司BR-068號班機
    ，並運輸第一級毒品海洛因1 瓶及4 小塊（重量純度不詳）
    返臺，未經查獲。庚○○隨後於93年6 月9 日下午自泰國搭
    乘中華航空公司CI-696號班機，運輸上開2 瓶及6 塊海洛因
    返回桃園中正國際機場，共同私運第一級毒品海洛因進入國
    境，經檢察官指揮行政院海岸巡防署海洋巡防總局第四海巡
    隊，通報財政部臺北關稅局，於同日晚間10時40分許，在桃
    園中正國際機場第一航廈查獲，並於其行李中扣得其所藏放
    前開2 瓶海洛因，又經檢察官簽發鑑定許可書，將庚○○帶
    往桃園縣敏盛醫院大園分院拍攝X 光片，證實其體內確有異
    物後，經施以瀉藥排出其腹內之6 塊海洛因，因而扣得如附
    表一編號犯罪事實二所示之海洛因及附著於海洛因之包裝物
    ，及庚○○、丁○○所有供本件私運第一級毒品入境犯罪所
    用如附表二編號六至八所示之扣案物品。嗣因庚○○遭查獲
    ，未與丁○○聯繫，丁○○認庚○○出事，另以電話通知丙○○，並電話通知在泰國之戊○○，由戊○○交付泰銖5,00
    0 元予丙○○，央其仍攜帶海洛因入境，惟丙○○為恐東窗
    事發，遂將所欲運輸之海洛因丟棄於泰國曼谷住宿之飯店路
    旁，並於同年月14日搭機返臺。丁○○在乙○○位於臺北縣
    三峽鎮之住處取得其運輸回臺之前揭1 瓶及4 小塊海洛因後
    ，旋將該等海洛因在臺北縣樹林市○○路之樹林國中旁交給
    戊○○，戊○○遂交付150,000 元之報酬予丁○○，丁○○
    將其中80,000元報酬交予乙○○，並獲得70,000元之報酬。
三、案經臺灣桃園地方法院檢察署檢察官自動檢舉偵查起訴。
    理  由
壹、程序方面：
一、按被告以外之人於審判外向法官所為之陳述，得為證據，刑
    事訴訟法第159 條之1 第1 項訂有明文，此乃由於被告以外
    之人（含共同被告、共犯、被害人、證人等）於法官面前所
    為之陳述，因其陳述係在法官面前為之，故不問係其他刑事
    案件之準備程序、審判期日或民事事件或其他訴訟程序之陳
    述，均係在任意陳述之信用性已受確定保障之情況下所為，
    因此該等陳述應得作為證據。本案共同被告己○○、丁○○
    、丙○○、乙○○、庚○○，在渠等所犯之運輸毒品案件【
    己○○部分：本院93年度重訴字第20號、臺灣高等法院94年
    度上重訴字第3 號、94年度上重更(一)字第32號；證人丁○○
    部分：本院93年度重訴字第75號、臺灣高等法院94年度上重
    訴字第57號；證人庚○○、丙○○、乙○○部分：本院93年
    度重訴字第67號、臺灣高等法院94年度上重訴字第53號、94
    年度上重更(一)字第57號】中，向法官所為之陳述，渠等陳述
    之任意性、信用性已受保障，揆諸前開規定，本案共同被告
    己○○、丁○○、丙○○、乙○○、庚○○在上開案件中向
    法官所為之陳述及證述，均具有證據能力。
二、本件認定事實所引用之本案及前案卷內所有之卷證資料（包
    含人證與文書證據、物證等證據），並無證據證明係公務員
    違背法定程序所取得，且被告及辯護人於審判期日對本院提
    示之卷證亦陳明沒意見等語，且卷內之文書證據，亦無刑事
    訴訟法第159 條之4 之顯有不可信之情況與不得作為證據之
    情形。綜上，依刑事訴訟法第159 條至159 條之5 之規定，
    本案認定事實所引用之卷證資料（包含人證與文書證據、物
    證等證據），均有證據能力，合先敘明。
貳、實體方面：
一、事實一部分：
    訊據被告戊○○矢口否認與同案被告己○○共同運輸第一級
    毒品海洛因之犯行，辯稱：伊並未要己○○幫伊以「范正宗
    」之名義代收包裹云云。經查：
    (一)同案被告己○○於93年1 月15日，經臺灣桃園地方法院檢
      察署檢察官指揮、由內政部警政署航空警察局刑警隊警員
      ，在其位於臺北縣鶯歌鎮○○路138 巷3 之11號3 樓之住
      處外，查獲其以偽刻之「范正宗」印章1 顆，收受由泰國
      EMS 國際快遞公司空運來臺，再由中華郵政公司運送、編
      號EＺ000000000TH 號之包裹1 個，該包裹係以1 張包裝紙
      包裝1 只紙箱，內裝有泰國掛毯2 條，並在掛毯內藏放已
      包裝海洛因之長條型油紙袋共10條及塑膠袋1 個（夾藏之
      海洛因合計淨重6412.54 公克，純度百分之88.45 ，純質
      淨重5671.89 公克，空包裝總重1186.92 公克）等情，業
      據證人即同案被告己○○於本案審理時證述明確，復有內
      政部警政署航空警察局搜索扣押筆錄、扣押物品目錄表、
      航空警察局公務電話紀錄表影本、加蓋中華郵政公司臺北
      郵件處理中心93年1 月14日收件戳章之EMS RECEPTACLE
      MANIFEST（即包裹運送清單）影本、黏貼在包裹外包裝紙
      上編號EＺ000000000TH 號且加蓋收寄日期為93年1 月12日
      戳章之EMS INTERNATIONAL COURIER （即EMS 國際快遞公
      司）寄件單影本、93年1 月15日鶯歌郵局包裹段掛號函件
      區段投遞簽收清單影本各1 紙、扣案物暨查獲情形照片共
      22幀在卷足憑，且有上開物品扣案可佐。又扣案之白色粉
      末經送請鑑驗結果，均含有第一級毒品海洛因成分（含包
      裝用之長條型油紙袋共10條及塑膠袋1 個，空包裝總重11
      86.92 公克，海洛因合計淨重6412.54 公克，純度百分之
      88.45 ，純質淨重5671.89 公克）等情，亦有法務部調查
      局93年2 月27日調科壹字第080007318 號鑑定通知書1 紙
      附卷可考。佐此各端確與事實相符，堪以認定。
    (二)被告雖以前揭情詞置辯，惟查：
      1.證人即同案被告己○○於偵查及本院審理中結證稱：被
        告戊○○係叫伊去接貨的人，伊不知道被查獲的毒品是
        用長條油紙袋共10條，只知毯子內有毒品，伊係在台灣
        接貨，沒有出國，在93年1 月15日被查獲前幾天，有與
        被告聯絡，他一直問伊東西到了沒有，伊知道要運毒品
        後即刻了一個「范正宗」的印章去收包裹，伊有問被告
        「范正宗」的名字好不好，被告說好，伊即去刻該印章
        以收包裹等語（見臺灣桃園地方法院檢察署93年度他字
        第977 號偵查卷第49頁、第55頁、94年度偵緝字第799
        號偵查卷第47頁、第48頁、本院95年4 月19日審判筆錄
        第6 頁至第16頁）；雖證人己○○於本案偵審期間，均
        證稱，被告並未說要給伊多少報酬，且因為本案並未成
        功，所以沒有拿到錢云云，惟證人己○○於其所犯之運
        輸毒品案件（即本院93年度重訴字第20號、臺灣高等法
        院94年度上重訴字第3 號、94年度上重更(一)字第32號案
        件）中供稱：伊知道所收受之包裹內，裝的是海洛因，
        當時被告說要給伊150,000 元，雖然伊知道是海洛因，
        因為被告說要給錢，所以伊願意收包裹，范正宗的印章
        是伊去刻的，因為被告時常去泰國，所以伊知道包裹裡
        面是海洛因，伊和被告約定收受包裹後，被告會到伊位
        於臺北縣鶯歌鎮○○路138 巷3 之11號的住處樓下等，
        找伊拿包裹等語（臺灣桃園地方法院檢察署檢察官93年
        度他字第977 號偵查卷第33頁至第37頁）。顯見證人己○○於本院審理中證稱，伊不知悉毒品係為海洛因，被
        告並未說要給伊多少元之報酬云云，顯屬避重就輕之詞
        ，不足為採，顯見被告確告知證人己○○，收受包裹1
        次，有報酬150,000 元，且證人己○○亦知知悉受託收
        受者係毒品海洛因無訛。
      2.內政部警政署航空警察局依臺灣桃園地方法院檢察署92
        年12月24日核發之九十二年甲○清金聲監字第000327號
        通訊監察書，對證人己○○申請使用之0000000000號行
        動電話進行通訊監察結果，發現被告申請使用之000000
        0000號行動電話，與證人己○○有多次聯繫，此有臺灣
        桃園地方法院檢察署上開通訊監察書、通訊監察作業報
        告摘要表、行動電話申裝紀錄、和信電訊股份有限公司
        函覆之行動電話基本資料各1 份附卷為憑（見臺灣桃園
        地方法院檢察署93年度偵字第1427號偵查卷第23頁、第
        28頁至第33頁、第74頁至第75頁、本院卷第80之1 頁、
        第80之2 頁）；嗣內政部警政署航空警察局再依臺灣桃
        園地方法院檢察署93 年1月7 日核發之九十三年甲○清
        金聲監續字第000009號通訊監察書，對證人己○○申請
        使用之0000000000號行動電話進行通訊監察結果，獲悉
        被告申請使用之上開行動電話與證人己○○有多次聯繫
        ，其內容如下：
        (1)93年1 月9 日下午6 時48分許，被告使用之00000000
          00號電話（A） ，撥打至證人己○○上開電話（B）
          ，並稱：「…，A ：星期三、四要注意。B ：好，沒
          關係，要確定時間，……，10啦，要留喔，…」等語
          。
        (2)同年月13日下午2 時28分許，證人己○○之電話（A
          ），撥打至被告之電話（B） ，並稱：「…，A ：要
          留一些，明天要上來。B ：好。A ：明天星期三了。
          B ：對。A ：好。」等語。
        (3)同年月14日上午9 時20分許，被告使用之電話（A）
          ，撥打至證人己○○之電話（B） ，並稱：「B ：怎
          樣。A ：我以為你還在睡。B ：沒有，我在下面了。
          A ：好。」等語。
        (4)同日上午11時1 分許，證人己○○之電話（A） ，撥
          打至被告之電話（B） ，並稱：「A ：沒來，那可能
          要過中午這班看看。B ：這班沒有可能過中午。A ：
          過中午如果沒有，可能要明天。B ：好。」等語。
        (5)同日下午1 時29分許，被告使用之電話（A） ，撥打
          至證人己○○之電話（B） ，並稱：「A ：沒有嗎。
          B ：沒有，我還在等，還有一班中午班的，有一個過
          了，拿信的，我再等，3 點多的。A ：好。」等語。
        (6)同日下午4 時29分許，被告使用之電話（A） ，撥打
          至證人己○○之電話（B） ，並稱：「A ：還有一班
          嗎。B ：沒有了，我剛剛才上來，如果沒有就明天了
          。A ：好。」等語。
        (7)同日下午4 時57分許，被告使用之電話（A） ，撥打
          至證人己○○之電話（B） ，並稱：「A ：那個晚上
          要來嗎。B ：還沒打電話來，他有打來，我再打給你
          。A ：大約10罐而已。B ：10。A ：對。」等語。
        (8)同日下午8 時32分許，被告使用之電話（A） ，撥打
          至證人己○○之電話（B） ，並稱：「A ：沒聯絡了
          ，今天沒有。B ：好。」等語。
        (9)同年月15日上午9 時21分許，被告使用之電話（A）
          ，撥打至證人己○○之電話（B） ，並稱：「A ：9
          點半了。B ：我知道。A ：你有在那裡嗎。B ：有。
          」等語。
        (10)嗣於同日上午10時22分、24分許，被告使用之電話，
          分別撥打至證人己○○之電話，然並未接通。
        上開通訊監察內容，有臺灣桃園地方法院檢察署93年1
        月7 日九十三年甲○清金聲監續字第000009號通訊監察
        書、通訊監察作業報告摘要表各1 份在卷可稽（見上開
        偵查卷第24頁至第27頁、第77頁、第78頁），且000000
        0000號、0000000000號行動電話，確係分別由證人己○○、被告申請使用，此亦有本院卷附之和信電訊有限公
        司函覆之行動電話基本資料可佐（見本院卷第80之1 頁
        、第80之2 頁），被告復於本院調查中自承於93年1 月
        間，伊有使用0000000000號行動電話等語，並供稱伊於
        93 年1月間，曾以00000000 00 號行動電話與證人己○○多次聯繫（見本院卷第11頁、第13頁），雖辯稱伊係
        與證人己○○討論是去宜蘭拜拜事宜，惟由上開對話內
        容，均與去宜蘭拜拜無關，佐以上開證人己○○證述在
        93 年1月15日收受包裹前，曾以上開電話與被告多次聯
        繫收貨事宜等情，綜合上情，堪認上開電話內容，確係
        被告與證人己○○通話無訛。
      3.觀諸上開被告與證人己○○通話內容，所稱之「10」、
        「10罐」，均核與查獲之包裝海洛因之長條型油紙袋10
        條，數量相符，且海洛因包裹成長條型之形狀，亦與單
        位「罐」所使用之物品相近；而二人通話之時間，係自
        93年1 月9 日起至同年月15日止，並就貨到日期預估為
        「星期三、四」，亦與93年1 月14日係星期三、15日係
        星期四，而本案藏放海洛因之包裹到達日期為93年1 月
        15日星期四，顯見被告與證人己○○二人通話所等待之
        貨品，即為本案扣案藏放毒品海洛因之包裹無訛。
      4.雖證人己○○於其本身所犯毒品案件之偵查及本院調查
        檢察官聲請羈押案件中均供稱：扣案之毒品海洛因係1
        位不詳姓名之泰國人自泰國購買而寄至台灣，並委託伊
        收貨等語（見臺灣桃園地方法院檢察署93年度偵字第
        1427號偵查卷第6 、55頁，93年度他字第977 號偵查卷
        第12頁），惟證人己○○自93年9 月3 日經檢察官起訴
        ，並於本院審理期間，改稱扣案之海洛因係戊○○自泰
        國寄來台灣，而委託伊代為收貨等語，業如前述，核以
        證人己○○自承於警詢及偵查中，因發高燒昏昏沉沉不
        清楚所言為何等語（見上開偵查卷第27頁），參酌犯罪
        事實二之證人丁○○、丙○○、庚○○、乙○○等人之
        證述（詳如後述），且被告於92年12月20日確有出境，
        而於同年月23日入境之紀錄，亦有被告之入出境查詢資
        料1 份在卷可佐（見臺灣桃園地方法院檢察署93年度他
        字第977 號偵查卷第41頁），足見被告運毒之模式均係
        親自前往泰國，再伺機託人運回臺灣，且查無另外有何
        不詳姓名之泰國人士存在之積極證據，扣案之海洛因認
        係被告自行包裹完成後，再託由不知情之不詳姓名之成
        年人由泰國寄來台灣，而委託證人己○○代為收貨等情
        為可採。雖被告供稱，可能因為之前證人己○○要伊加
        入「宏其公司」之會員，伊不同意加入，證人己○○可
        能因此不高興云云，惟此經證人己○○否認，並證稱：
        伊不會因為被告未加入宏其公司而生氣等語（見本院卷
        第98頁），是被告與證人己○○並無宿怨，且被告確與
        證人己○○有上開通話紀錄，談論毒品海洛因之運抵時
        間，應認證人己○○之證述應屬真實而為可採。被告上
        開辯解，係屬飾卸之詞，不足為採。
    (三)查被告與證人己○○二人冒用「范正宗」名義之目的既意
      在收取私運之毒品，倘若得逞，於事後經警循跡追查結果
      ，必將誤係「范正宗」所為並對之究責而有使之飽嚐刑案
      偵、審之擾且受周遭親友物議之虞，另亦會對於中華郵政
      公司之投遞作業進行追查，且使中華郵政公司誤以為該包
      裹已正確送交名為「范正宗」之人，足以生損害於中華郵
      政公司對於郵件投遞之正確性及名為「范正宗」之人。
    (四)被告既與證人己○○合謀以寄送快捷貨件之方式運輸毒品
      來臺，復議定由證人己○○冒用「范正宗」之名收受貨件
      ，至被告負責在泰國交寄毒品並依已定之計劃將收件人載
      為被冒名人「范正宗」，是以就諸此項犯行，彼二人間具
      有犯意聯絡及行為分擔之事實，應無疑義。
    (五)綜上，被告戊○○此部分之犯行明確，堪以認定。
二、事實二部分：
    訊據被告戊○○矢口否認與共同被告丁○○、丙○○、乙○○、庚○○等人於前揭時、地共同自泰國運輸第一級毒品海
    洛因入境臺灣之犯行，並辯稱：伊只認識丁○○，其他人都
    不認識，伊在93年6 月9 日出境到泰國，而丁○○向伊借5,
    000 元泰銖，並要伊轉交給丙○○，並只有在那一次見過丙○○云云。經查：
    (一)共同被告丙○○、庚○○於93年6 月4 日上午9 時30分許
      ，搭乘中華航空公司CI693 號班機前往泰國曼谷，入住事
      先約定之飯店，共同被告丁○○、乙○○則於翌（5） 日
      搭乘長榮航空公司BR067 號班機前往曼谷，並至飯店與丙○○、庚○○會合，再於同年6 月7 日晚間，4 人搭機至
      清邁投宿於金城飯店，6 月8 日再通過泰緬邊境，入住於
      緬甸之九星旅館，丁○○先將丙○○等3 人安排於同一房
      間休息後，即自行離開旅館接洽毒品事宜；同日下午，丁○○取回1 塊海洛因磚及4 包粉狀海洛因，庚○○經丁○○告知要運輸海洛因回臺時雖有遲疑，然經丙○○勸說此
      行食、宿、機票費用均為丁○○所支出，且如運輸成功將
      有豐厚報酬，可解決經濟問題等語，便應允之，而與丁○○、丙○○、乙○○形成運輸第一級毒品海洛因之犯意聯
      絡，4 人先將海洛因磚切割成10小塊圓柱體，各以1 層玻
      璃紙、1 層保險套、再1 層玻璃紙、再套上2 只保險套之
      包裝方式包裝完成，又將粉狀海洛因加水調和成膏狀，並
      在洗髮精空瓶各置入1 個塑膠袋，並將膏狀海洛因注入塑
      膠袋內，再將洗髮精瓶封口以為掩飾之方式包裝於丙○○
      、乙○○、庚○○事先準備之洗髮精瓶內，共裝成5 瓶，
      由丁○○分配庚○○吞服前述6 塊海洛因於腹中，庚○○
      再與丙○○各攜帶2 瓶洗髮精包裝之海洛因，乙○○則僅
      願攜帶1 瓶海洛因（前述塊狀海洛因切割所餘碎屑）及將
      上述所餘之4 小塊海洛因塞入肛門內之方式攜帶回臺，分
      配完成後，丁○○將所餘1 包粉狀海洛因退還予緬甸當地
      毒梟，4 人隨即通過泰緬邊境回到泰國清邁金城飯店，並
      於同日晚間返回泰國曼谷之飯店；於同年6 月9 日丁○○
      搭乘長榮航空公司BR-212號班機返臺，乙○○則搭乘同航
      空公司BR-0 68 號班機，並運輸第一級毒品海洛因1 瓶及
      4 小塊（重量純度不詳）返臺，未經查獲；庚○○隨後於
      93年6 月9 日下午自泰國搭乘中華航空公司CI-696號班機
      ，運輸上開2 瓶及6 塊海洛因返回桃園中正國際機場，共
      同私運第一級毒品海洛因進入國境，經檢察官指揮行政院
      海岸巡防署海洋巡防總局第四海巡隊，通報財政部臺北關
      稅局，於同日晚間10時40分許，在桃園中正國際機場第一
      航廈查獲，並於其行李中扣得其所藏放前開2 瓶海洛因，
      又經檢察官簽發鑑定許可書，將庚○○帶往桃園縣敏盛醫
      院大園分院拍攝X 光片，證實其體內確有異物後，經施以
      瀉藥排出其腹內之6 塊海洛因，因而扣得附表一編號二所
      示之海洛因、裝置海洛因之洗髮精空瓶2 個、包裹海洛因
      所用之第二層玻璃紙6 枚、保險套18枚物品等情，業據證
      人丁○○、丙○○、庚○○等人於本院審理中證述明確，
      且有證人丁○○、丙○○、庚○○、乙○○之入出境查詢
      結果表各1 份（見臺灣桃園地方法院檢察署93年度偵字第
      14926 號偵查卷第20頁、第43頁；本院依職權調閱之臺灣
      桃園地方法院檢察署93年度9027號偵查卷第77頁、第78頁
      ），台北關稅局扣押貨物、運輸工具收據及搜索筆錄暨扣
      押單1 份、證人庚○○體內藏塊狀海洛因之X 光照片1 幀
      、照片7 幀、鑑定許可書1 份（見上開偵查卷第12頁、第
      19頁至第24頁、第50頁）附卷可稽，復有附表一編號犯罪
      事實二所示之海洛因、裝置海洛因之洗髮精空瓶2 個、包
      裹海洛因所用之第二層玻璃紙6 枚、保險套18枚物品扣案
      可佐。又上開查獲之毒品確係第一級毒品海洛因無訛，此
      有法務部調查局93年7 月20日調科壹字第08000785 7號鑑
      定通知書1 份附卷可參（見上開偵查卷第116 頁），綜上
      ，此部分之事實堪以認定。
    (二)證人乙○○雖於本院審理期間證稱：伊並未至泰國運輸毒
      品海洛因來臺，伊並未交付毒品予證人丁○○，且未收到
      證人丁○○交付之80,000元之報酬，伊係至泰國認識女孩
      子云云。惟查，證人庚○○具結證稱：此次至泰國之期間
      ，伊與丁○○、丙○○及乙○○大部分時間均在一起，乙○○應無至泰國娶新娘之事，且此次運輸毒品之事在清邁
      時就已分配妥當，在緬甸九星旅館時，丁○○告知取回物
      品為海洛因時，證人乙○○亦在旁邊，伊與乙○○、丙○○並有協助丁○○一起分裝毒品，當時乙○○、丙○○二
      人把海洛因磚鋸成10塊，丁○○則教伊先將洗髮精倒出，
      丁○○自己將塑膠袋塞入瓶內，將加水調成膏狀之海洛因
      注入塑膠袋內，而海洛因磚鋸成10塊用玻璃紙包起來，再
      用保險套套起來，加一層玻璃紙，再套二層保險套，丁○○要伊與乙○○用吞的或塞肛門之方式帶回臺灣，結果伊
      吞了六小塊海洛因，並分配兩瓶海洛因，丙○○也分配到
      二瓶，伊看見乙○○有分配到海洛因等語屬實（見本院95
      年6 月27日審判筆錄第2 頁至第6 頁）；證人丁○○於本
      案及證人庚○○、丙○○、乙○○所犯之運輸第一級毒品
      案件中均證稱：乙○○只有帶一瓶（海洛因）返臺，那瓶
      只有一點點，是前述塊狀海洛因切割下來之碎屑，因為乙○○說不想帶瓶裝的，想用塞的，所以伊退1 包粉狀海洛
      因給緬甸的毒梟，嗣後乙○○返臺當天就跟伊聯絡，並在
      乙○○位於臺北縣三峽鎮住處把前述瓶裝及塞入肛門內之
      4 包塊狀海洛因交予伊，而伊亦於數日後將80,000元之報
      酬交付予乙○○等語在卷（見本院第107 頁、第110 頁，
      本院依職權調閱之本院93年度重訴第67號卷一第64頁至第
      65頁）。從而，證人乙○○確有私運前述第一級毒品海洛
      因進入國內，並取得80,000元之報酬一節，洵可認定。證
      人乙○○上開證述內容，顯係迴護己身之詞，不足採信。
    (三)證人丁○○於偵查及本院審理中證稱：伊在93年6 月間有
      去泰國安排運毒，那次是「叔仔」（台語發音）委託伊，
      但是伊沒有當面跟他說，是經過「枝仔」（台語發音）即
      在庭之被告戊○○跟伊聯繫，伊與被告在在樹林中華路馬
      路旁談，並談到運毒的錢比照之前運毒的數量的報酬，不
      記得被告有無親自跟伊說報酬多少，被告亦叫伊找其他人
      一起去運毒，被告說有幾個人就找幾個人，說看有無朋友
      要去，並未說要幾個人，伊則跟丙○○、乙○○聯絡，庚○○是丙○○的朋友，是誰跟庚○○聯絡伊不知道，伊之
      前一趟是70,000元，一瓶洗髮精是300,000 元，故伊認為
      這次報酬也是一樣，乙○○入境臺灣時沒有被抓，並有將
      他帶的海洛因交給伊，伊則給乙○○80,00O元之報酬，80
      ,000 元 是被告交給伊，伊則拿去中華路樹林國中交給被
      告，被告交付伊十幾萬元，這一次廖坤牆沒有出面，但應
      該是有參與等語（見臺灣桃園地方法院檢察署94年度偵緝
      字第799 號偵查卷第91頁、本院卷第101 頁至第110 頁）
      ；惟查，證人丁○○關於廖坤牆之證述，業經案外人廖坤
      牆於偵查中否認在卷（見臺灣桃園地方法院檢察署94年度
      他字第118 號偵查卷第138 頁至第139 頁），且本案均係
      由被告與證人丁○○接觸，案外人廖坤牆並未出面，亦未
      與證人丁○○接洽，是證人丁○○證稱，本案廖坤牆應該
      有參與云云，應係證人個人推測之詞，尚無可採。再證人
      丁○○於另案即本院93年度重訴字第67號刑事案件中證稱
      ：伊回來的代價是70,000元，不含旅費等語（見本院93年
      度重訴字第67號刑事卷一第61頁），而證人丁○○於本院
      審理中證稱，伊交付乙○○入境攜帶之毒品海洛因予被告
      時，被告交予伊十幾萬元，此與證人丁○○、乙○○分別
      所得之報酬70,000元、80,000元之總數150,000 元相近，
      是應認證人丁○○將乙○○攜帶入境之海洛因交予被告後
      ，被告共交付證人丁○○150,000 元，再由證人丁○○將
      其中之80,000元交予證人乙○○以為報酬一情，應屬明確
      。
    (四)證人丁○○復於本院上開另案中證稱：分裝海洛因所用之
      洗髮精空瓶，係庚○○、丙○○、乙○○等人自台灣帶過
      去的，包裹海洛因所用之玻璃紙，是伊向當地購買毒品之
      人準備，保險套是渠等在當地的7-11便利商店購買的等語
      （見上開刑事卷一第63頁）；證人庚○○於本院審理中證
      稱：包裝用的洗髮精罐有些是臺灣帶過去的，也有在那邊
      買等語（見本院95年6 月27日審判筆錄第6 頁），雖與證
      人丁○○所述部分不一，惟證人丁○○係統籌此次運輸毒
      品海洛因之人，其所述應較符實情，而以證人丁○○所述
      ，較為可採。
    (五)末查，被告於94年6 月9 日搭乘中華航空公司CI693 號班
      機前往泰國，並在泰國曼谷交付泰銖5,000 元予證人丙○○一情，業據被告供承在卷，復有被告之入出境查詢結果
      表1 紙附卷為憑（見臺灣桃園地方法院檢察署93年度他字
      第977 號偵查卷第51頁），惟辯稱：因證人丁○○跟伊說
      ，證人丙○○沒有錢，向伊借泰銖5,000 元，並由伊交付
      予證人丙○○云云。惟證人丙○○於本院審理中證稱：因
      伊在泰國身上沒有錢，被告就拿泰銖5,000 元給伊，因為
      同案有人被抓，被告就跟伊說要不要把東西帶進來，伊說
      可能不會帶，他就說不帶也沒關係，反正有人帶回去，那
      就算了，他說由伊自己處理海洛因，伊就將負責攜帶的2
      瓶洗髮精罐裝之海洛因丟在泰路曼谷飯店的路旁等語（見
      本院卷第112 頁至第115 頁）；矧以被告出發前往泰國與
      證人丙○○會面之日期，恰為證人庚○○經警查獲運輸海
      洛因入境的日期，且被告亦稱：「反正有人帶回去」等語
      ，亦與證人丁○○證稱：乙○○攜帶毒品入境臺灣成功等
      語相符，證人丁○○並證稱：伊曾經請被告拿錢給在泰國
      的丙○○，因為丙○○跟伊說他沒有旅費等語（見本院卷
      第106 頁），亦與證人丙○○上揭證述相吻，而被告與證
      人丙○○在本案發生之前並未見過面，卻於見面時告知證
      人丙○○：「要不要把東西帶進來」、「不帶也沒關係，
      反正有人帶回去」等語，顯見被告對於本次運輸毒品之內
      情，知之甚詳，被告辯稱，伊僅單純借款予證人丙○○云
      云，顯與實情不符，尚無可採。
    (六)按共同正犯之成立，衹須具有犯意之聯絡、行為之分擔，
      既不問犯罪動機起於何人，亦不必每一階段之犯行，均經
      參與（參最高法院34年上字第862 號判例意旨）；再共同
      正犯應就全部犯罪結果共負責任，故正犯中之一人，其犯
      罪已達於既遂程度者，其他正犯亦應以既遂論科（參最高
      法院著有29年上字第3617號判例）。本件證人即共同被告
      丙○○、庚○○、乙○○雖均係共同被告丁○○所召來運
      輸毒品海洛因之人，渠等之人與被告戊○○雖無直接之犯
      意聯絡，然被告戊○○與證人丁○○間既具犯意聯絡，因
      之被告戊○○與證人丁○○、丙○○、庚○○、乙○○間
      ，仍應成立共同正犯。又證人丙○○於93年6 月間，與證
      人庚○○、乙○○及丁○○共同至泰國運輸毒品回臺，嗣
      因庚○○遭查獲，未與丁○○聯繫，丁○○認庚○○出事
      ，立即以電話通知被告丙○○，證人丙○○恐東窗事發，
      遂於93年6 月13日晚間8 時許，將欲私運之海洛因2 瓶丟
      棄於泰國曼谷飯店旁，證人丙○○雖尚未起運該毒品，本
      應成立未遂犯，但因證人庚○○及乙○○運輸毒品回台既
      遂，揆諸前揭判例意旨，證人丙○○本次犯行仍屬既遂，
      併此敘明。
    (七)綜合上述，應認係被告委託證人丁○○招攬人員自泰國運
      輸毒品回臺，而由證人丁○○邀約證人丙○○、乙○○，
      證人丙○○則以免費招待食宿及夾帶物品回臺賺錢，誘使
      證人庚○○偕同前往之事實，已符真實，被告與證人丁○○、丙○○、乙○○、庚○○等人就此部分運輸毒品之犯
      行，具有犯意聯絡及行為分擔，至為明確。從而，被告此
      部分之犯行明確，堪以認定。
三、按被告行為後，刑法於94年2 月2 日修正公布，於95年7 月
    1 日施行。按行為後法律有變更者，適用行為時之法律，但
    行為後之法律有利於行為人者，適用最有利於行為人之法律
    ，現行刑法第2 條第1 項定有明文。修正後刑法第2 條第1
    項之規定，係規範行為後法律變更所生新舊法律比較適用之
    準據法，於修正後刑法施行後，應適用修正後刑法第2 條第
    1 項規定之從舊從輕之原則為比較；修正後刑法第2 條第2
    項，則為同條第1 項之特別規定，於修正後刑法施行後，關
    於非拘束人身自由之保安處分，應依修正後刑法第2 條第2
    項之規定，適用裁判時之法律。又修正後刑法第35條，乃刑
    之重輕之法定次序與標準，應適用裁判時之修正後刑法第35
    條之規定。修正後刑法第2 條第1 項係採從舊從輕原則，適
    用最有利於行為人之法律。既曰法律，自較刑之範圍為廣；
    除法律有特別規定者（如修正後刑法第2 條第2 項非拘束人
    身自由之保安處分適用裁判時法，修正後刑法施行法第9 條
    之3 規定之情形），應依其規定；或事關執行之緩刑之宣告
    ，或犯罪在刑法修正施行前，自首在刑法施行後之自首部分
    ，或程序之規定（程序從新，如刑法第40條沒收宣告之程序
    規定），應適用裁判時之修正後刑法之規定外；依修正後刑
    法第2 條第1 項比較時，應就罪刑有關之共犯、未遂犯、連
    續犯、牽連犯、結合犯，以及累犯加重，自首減輕暨其他法
    定加減原因（如身分加減）與加減例等一切情形，綜其全部
    之結果而為比較後，整個之適用，不能割裂而分別適用有利
    益之條文。關於易科罰金之折算標準、易服勞役之折算標準
    及期限、罰金與死刑是否併予執行、多數有期徒刑定應執行
    之刑時之最高刑期之限制等之修正，事涉行為人易刑折算標
    準金額之多寡與期限之長短及定執行刑時能否就罰金刑併予
    執行或有期徒刑定應執行之刑時最高度之限制，亦均屬依修
    正後刑法第2 條第1 項所應比較適用法律之範圍。拘束人身
    自由之保安處分，並非屬修正後刑法第2 條第2 項規定應適
    用裁判時法之範圍，除有特別規定者外，亦屬應依修正後刑
    法第2 條第1 項比較適用之法律；從刑附屬於主刑，除法律
    有特別規定者外，依主刑所適用之法律（以上參考最高法院
    95年05月23日刑事庭第8 次會議決議及最高法院24年上字第
    4634號、24年上字第5292號、27年上字第2615號判例）。經
    查，被告行為後，刑法第28條、第55條、第56條、第37條之
    規定均已修正，茲分別比較如下：
    (一)刑法第28條關於正犯之規定由：「二人以上共同實施犯罪
      之行為者」，修正為「二人以上共同實行犯罪之行為者」
      ，此係將共同正犯之參與類型，將涵蓋陰謀、預備、著手
      、實行之「實施」，修正為確定在「實行」概念下之共同
      參與行為，此係屬犯罪成立要件之變更，是應就新舊法綜
      合比較，適用修正前之刑法第28條，對被告並無不利。
    (二)刑法第56條有關「連續數行為而犯同一之罪名者，以一罪
      論，但得加重其刑至二分之一」之連續犯之規定，亦經修
      正刪除。亦即被告基於概括犯意所為之數行為，自95年7
      月1 日起已不再成立連續犯而得論以一罪，而應依具體行
      為之性質論罪。查被告所為2 次運輸第一級毒品海洛因入
      境臺灣之犯罪行為，均發生於新法施行之前，被告所為之
      2 次行為，時間、地點、對象，各均獨立，但其時間緊接
      ，所犯係構成要件相同之罪名，主觀上顯係基於概括犯意
      所為，為連續犯，依修正前刑法第56條規定，論以一罪，
      較依新法分論2 次運輸第一級毒品海洛因罪之結果，對被
      告較為有利。
    (三)刑法第55條關於一行為觸犯數罪名部分，將「從一重處斷
      」者，修正為「從一重處斷，但不得科以較輕罪名所定最
      輕本刑以下之刑」，修正施行後之刑法，係就一行為觸犯
      數罪名者之處斷效果增加限制，此係屬科刑規範事項之變
      更，是應就新舊法綜合比較，以決定適用最有利於行為人
      之法律。又同條後段有關「犯一罪而其方法或結果之行為
      犯他罪名」之牽連犯之規定，經修正刪除。亦即修正後之
      刑法，已無牽連犯得論以裁判上一罪之情形。所犯之數罪
      ，應按其具體情形論罪。查被告就事實一部分所犯偽造文
      書罪、運輸第一級毒品罪間，其行為、時間均屬各別獨立
      ，但有方法、目的之牽連關係，為牽連犯，依修正前刑法
      第55條規定，從一重之運輸第一級毒品罪處斷，較依新法
      分論併罰之結果，修正前有關牽連犯之規定，顯較有利於
      被告。
    (四)刑法第37條關於褫奪公權之規定，第1 項、第3 項並未修
      正，惟第2 項、第4 項部分，將「（第2 項）宣告六月以
      上有期徒刑，依犯罪之性質認為有褫奪公權之必要者，宣
      告褫奪公權一年以上十年以下。（第4 項）依第一項宣告
      褫奪公權者，自裁判確定時發生效力。依第二項宣告褫奪
      公權者，自主刑執行完畢或赦免之日起算。」，修正為「
      （第2 項）宣告一年以上有期徒刑，依犯罪之性質認為有
      褫奪公權之必要者，宣告一年以上10年以下褫奪公權。（
      第4 項）褫奪公權之宣告，自裁判確定時發生效力。」，
      並新增第5 項：「依第二項宣告褫奪公權者，其期間自主
      刑執行完畢或赦免之日起算。但同時宣告緩刑者，其期間
      自裁判確定時起算之。」，此部分之修正，係屬科刑規範
      事項之變更，是應就新舊法綜合比較，以決定適用最有利
      於行為人之法律。
    (五)綜上比較結果，本院認適用94年1 月7 日修正，同年2 月
      2 日公布、95年7 月1 日施行前之刑法，對被告並無不利
      。
四、按海洛因屬毒品危害防制條例第2 條第2 項第1 款規定之第
    一級毒品，且係行政院發布之「懲治走私條例公告管制物品
    項目及其數額」甲項第4 款規定之毒品，為管制進出口之物
    品，因之，被告戊○○自泰國私擅運輸管制進口之第一級毒
    品海洛因進入我國國境部分，係犯毒品危害防制條例第4 條
    第1 項之運輸第一級毒品罪、懲治走私條例第2 條第1 項之
    私運管制物品進口罪（懲治走私條例第2 條雖於95年5 月30
    日修正公布，自同年7 月1 日起施行，惟該條第1 項並未修
    正，因之尚無新舊法比較之問題），公訴人雖未於起訴狀記
    載被告涉犯懲治走私條例第2 條第1 項之私運管制物品進口
    罪，惟此部分之罪名，業經公訴人於本院95年4 月19日審理
    程序中補充（見本院卷第85頁），附此敘明，被告非法持有
    第一級毒品海洛因之低度行為為運輸毒品之高度行為所吸收
    ，不另論罪；又被告先後2 次運輸、私運第一級毒品入境，
    時間緊接，方法相同，顯係基於概括犯意為之，且係分別以
    一運輸行為，同時觸犯運輸第一級毒品罪及私運管制物品罪
    ，應分別依修正前刑法第55條、第56條規定，論以想像競合
    犯及連續犯，並從較重之運輸第一級毒品罪處斷（法定本刑
    係無期徒刑，不得加重）。另被告於「中華郵政股份有限公
    司鶯歌郵局包裹段掛號函件區段投遞簽收清單」上之「收件
    人簽章」欄內，蓋用偽刻之「范正宗」印章而偽造「范正宗
    」之印文，單純依其記載之體例客觀視之而毋須藉助於習慣
    或特約，已可認定係在表示「范正宗」確已收妥該只包裹無
    訛之意，自兼存意思性及製作名義人之文書完整形式，是見
    該枚偽造之「范正宗」印文核屬具收據性質之私文書無疑，
    是以被告偽造該私文書後復交還負責投遞之郵務人員以行使
    之且足以生損害於中華郵政公司及范正宗，核犯刑法第216
    條、第210 條之行使偽造私文書罪，其偽造「范正宗」印章
    、印文之犯行，則為其偽造私文書之階段行為；又其偽造私
    文書之低度犯行，亦應為行使之高度犯行所吸收，均不另論
    罪。被告與己○○間，及被告與丁○○、丙○○、庚○○、
    乙○○間，互有犯意聯絡及行為分擔，為共同正犯。被告委
    請不知情之成年刻印店人員為之偽造「范正宗」之印章，另
    利用不知情之成年人、成年快捷貨貨件及郵務相關遞送、處
    理人員為之寄送、私自運輸管制進口之毒品，均為間接正犯
    。被告所犯之運輸第一級毒品罪與所犯之偽造文書罪間，有
    方法、目的之牽連關係，應從一重之運輸第一級毒品罪處斷
    。爰審酌被告係2 次運輸第一級毒品海洛因入境臺灣之主謀
    ，業如前述，且本案私運毒品海洛因之數量，分別重達為64
    12.54 公克、914. 64 公克、168.3 公克，且證人乙○○亦
    有運輸攜帶毒品海洛因入境成功，部分毒品海洛因恐已流入
    市面，再上開毒品倘均外流，加速毒品犯濫，對國人身體健
    康、社會安寧秩序所生之危害至鉅，且被告犯後否認犯行，
    毫無悔意，惡性重大，復查無可憫恕之處，爰量處如主文所
    示之刑，併依刑法第37條第1 項之規定，宣告褫奪公權終身
    ，以儆效尤。
五、沒收：
    (一)按基於共同犯罪行為，應由共犯各負全部責任之理論，從
      而共同被告己○○所收受附表一編號一所示之海洛因、庚○○私運回臺如附表一編號二所示之海洛因，均屬第一級
      毒品，又附表一附著於海洛因之包裝物一欄所示之物品，
      因其上殘留之海洛因已無法析離，或析離需費甚鉅，是附
      表一所示之毒品及包裝物均應依毒品危害防制條例第18條
      第1 項前段規定，諭知沒收銷燬之。另共同被告乙○○於
      93年6 月間運輸入境未經查獲之第一級毒品海洛因（重量
      、純度均不詳），經乙○○於返國後立即透過丁○○轉交
      予被告，業如前述，雖無證據證明該部分海洛因經被告轉
      售或轉讓予他人施用完畢，惟距今已逾2 年，且未扣案，
      難認該部分海洛因仍存在；又丙○○於93年6 月間，將欲
      運輸入境之2 瓶摻有海洛因之洗髮精罐，逕行丟棄於泰國
      曼谷飯店之路旁，迄今亦已逾2 年，且未經查獲，衡情該
      部分之海洛因早已滅失，均無庸再為沒收銷燬之宣告。
    (二)夾藏毒品用之泰國掛毯2 條、紙箱1 只及包裝紙1 張，係
      被告用以運輸第一級毒品海洛因所用之物，佐以該等包裹
      係被告前往泰國包裹完畢，再託由不知情之成年人交寄運
      送返臺，是其顯有處分上開物品之意而無回收之心，復參
      酌處分者大多具有處分權，抑且為求隱密，運輸毒品者皆
      自備己有之包裝器材俾包藏擬運之毒品而毋須求助借自他
      人之常情，堪認上揭物品係屬被告所有；再共同被告庚○○攜帶入境之洗髮精空瓶2 個、玻璃紙6 枚、保險套18只
      ，均為被告犯運輸第一級毒品罪所用之物，洗髮精空瓶係
      共同被告庚○○自行準備，係為其所有；玻璃紙6 枚則係
      泰國毒梟所準備，共同被告丁○○與該毒梟購買毒品，則
      該玻璃紙自屬共同被告丁○○所有；保險套18只則係共同
      被告丁○○在泰國之商店購得，業如前述，是亦為共同被
      告丁○○所有，上開物品均係用以包裹毒品，防止毒品漏
      逸、潮濕，以便於攜帶運輸，係供運輸毒品所用之物，應
      依毒品危害防制條例第19條第1 項之規定宣告沒收，又上
      開物品均經扣案，尚無全部或一部不能沒收之情形，爰不
      另宣告如全部或一部不能沒收時，追徵其價額或以其財產
      抵償之。
    (三)按「共同正犯，應對犯罪之全部事實負責，原判決既認上
      訴人等為共同正犯，則就所得財物應合併計算，全部追繳
      沒收，方為適法」，最高法院亦著有64年度台上字第2613
      號判例可資參照。經查，另被告與己○○雖有酌給報酬之
      約定，惟證人己○○堅稱尚未取得該報酬，復查無證據足
      資證明其已領取運輸毒品之代價，該部分自無從宣告沒收
      ；再共同被告乙○○運輸毒品海洛因入境臺灣成功，自丁○○處取得被告交付之80,000元之報酬，丙○○因未攜帶
      毒品入境，庚○○因入境後即遭查獲，均未取得報酬，丁○○本身則自被告處取得70,000元報酬，故被告及共犯本
      次運輸毒品犯罪所得財物共計150,000 元。綜上，被告本
      件運輸毒品之犯罪所得共計150,000 元，雖未扣案，仍應
      依毒品危害防制條例第19條第1 項之規定，予以宣告沒收
      ，如全部或一部不能沒收時，以其財產抵償之。至丙○○
      在泰國收受被告所交付之5,000 元泰銖部分，因丙○○嗣
      後未將其負責運輸入境之海洛因運輸入境，是5,000 元泰
      銖尚非丙○○犯運輸第一級毒品海洛因罪之所得，爰不依
      上開規定為沒收之諭知。
    (四)扣案之偽造「范正宗」印章1 顆及93年1 月15日中華郵政
      公司鶯歌郵局包裹段掛號函件區段投遞簽收清單上偽造之
      「范正宗」印文1 枚，均應依刑法第219 條之規定宣告沒
      收。至該份供簽收貨件之投遞簽收清單本即屬中華郵政公
      司所有，非屬被告或共犯所有，依法自不得諭知沒收。
據上論斷，應依刑事訴訟法第299 條第1 項前段，毒品危害防制
條例第4 條第1 項、第18條第1 項前段、第19條第1 項，懲治走
私條例第2 條第1 項、第11條，刑法第2 條第1 項前段、95年7
月1 日修正施行前之刑法第11條前段、第28條、第56條、第216
條、第210 條、第55條、第37條第1 項、第219 條，判決如主文
。
本案經檢察官林鈺雄、鍾雅蘭到庭執行職務
中    華    民    國    95    年    9     月    13    日
                  刑事第四庭  審判長法  官  黃斯偉
                                    法  官  蘇昭蓉
                                    法  官  陳心婷
上正本證明與原本無異。
如不服本判決，應於判決送達後10日內向本院提出上訴狀（應附
繕本），上訴於臺灣高等法院。
                                    書記官  陳青瑜
中    華    民    國    95    年    9     月    15    日
附表一：
┌───────┬─────────────────┬─────────────────┐
│  編    號    │海洛因重量及純度                  │附著於海洛因之包裝物              │
├───────┼─────────────────┼─────────────────┤
│犯罪事實一部分│海洛因合計淨重6412.54公克，純度百 │長條型油紙共10條及塑膠袋1 個，空包│
│              │分之88.45，純質淨重5671.89公克    │裝總重1186.92 公克                │
├───────┼─────────────────┼─────────────────┤
│犯罪事實二部分│外以塑膠袋、洗髮精包裝之2 包海洛因│塑膠袋2個，重611.69公克           │
│              │部分：                            │                                  │
│              │合計淨重914.64公克，純度百分之33. │                                  │
│              │6，純質淨重307.32公克             │                                  │
│              ├─────────────────┼─────────────────┤
│              │外以玻璃紙、保險套包裝之6 包海洛因│玻璃紙6枚，重22.49公克            │
│              │部分：                            │                                  │
│              │合計淨重168.3 公克，純度百分之58. │                                  │
│              │61，純質淨重98.64公克             │                                  │
│              │                                  │                                  │
└───────┴─────────────────┴─────────────────┘
附表二：
一、泰國掛毯二條。
二、紙箱一只。
三、外包裝紙一張。
四、偽刻之「范正宗」印章一顆。
五、93年1 月15日中華郵政股份有限公司鶯歌郵局包裹段掛號函
    件區段投遞簽收清單上偽造之「范正宗」印文一枚。
六、洗髮精空瓶二個。
七、玻璃紙六枚。
八、保險套十八只。
九、新臺幣壹拾伍萬元。
附錄本案論罪科刑法條全文：
毒品危害防制條例第4條第1項
製造、運輸、販賣第1 級毒品者，處死刑或無期徒刑；處無期徒
刑者，得併科新臺幣1000萬元以下罰金。
懲治走私條例第2條
私運管制物品進口、出口逾公告數額者，處7 年以下有期徒刑，
得併科新臺幣3 百萬元以下罰金。
前項之未遂犯罰之。
第 1 項所稱管制物品及其數額，由行政院公告之。


司法院資訊處製作；財團法人民間司法改革基金會備份。
